臺灣板橋地方法院刑事判決　　　　　　　96年度訴字第1042號
公　訴　人　臺灣板橋地方法院檢察署檢察官
被　　　告　乙○○
上列被告因違反毒品危害防制條例案件，經檢察官提起公訴（96
年度毒偵字第1180號），本院判決如下：
    主  文
乙○○施用第一級毒品，累犯，處有期徒刑捌月；減為有期徒刑
肆月，如易科罰金，以新臺幣壹仟元折算壹日；扣案之第一級毒
品海洛因壹包（淨重零點參肆公克）沒收銷燬之。又施用第二級
毒品，累犯，處有期徒刑陸月，如易科罰金，以新臺幣壹仟元折
算壹日；減為有期徒刑參月，如易科罰金，以新臺幣壹仟元折算
壹日。上開所減之刑應執行有期徒刑陸月，如易科罰金，以新臺
幣壹仟元折算壹日；扣案之第一級毒品海洛因壹包（淨重零點參
肆公克）沒收銷燬之。
    事  實
一、乙○○前因違反肅清煙毒條例等案件，經臺灣高等法院以七
    十七年度聲減字第七四四八號減為有期徒刑十年確定，於民
    國七十九年四月十九日縮短刑期假釋出獄；嗣又因違反麻醉
    藥品管理條例等案件，經臺灣高等法院分別判處有期徒刑三
    月及五年六月確定，上開假釋並經撤銷，與前述案件接續執
    行後，於八十五年一月二十四日假釋出獄；惟乙○○再因違
    反麻醉藥品管理條例案件，經臺灣臺北地方法院以八十六年
    度易緝字第七六號判決判處有期徒刑六月，前開假釋復經撤
    銷，各罪接續執行後，於八十九年十月六日縮短刑期假釋出
    獄，刑期至九十二年十月二十三日期滿，其假釋未經撤銷，
    以已執行論。其另因施用毒品案件，經臺灣臺北地方法院裁
    定送觀察、勒戒及強制戒治，於九十五年十一月二十四日執
    行強制戒治完畢釋放。詎猶不知悔改，於前次強制戒治執行
    完畢釋放後五年內，基於施用第一級毒品海洛因之犯意，於
    九十六年二月二日下午某時，在臺北縣新店市○○路二三六
    號三樓住處，以注射方式，施用海洛因一次。其另基於施用
    第二級毒品安非他命之犯意，於九十六年一月底某日，在同
    上處所，以將安非他命放置於鋁箔紙（未扣案）上燃燒後吸
    食煙霧之方式，施用安非他命一次。嗣於九十六年二月二日
    下午六時三十分許，為警在臺北縣板橋市○○路○段二六五
    巷六十弄五十七號前查獲，並扣得海洛因一包（淨重零點三
    四公克）。
二、案經臺北縣政府警察局移送臺灣板橋地方法院檢察署檢察官
    偵查起訴。
    理  由
甲、本院關於證據能力之認定：
一、按被告以外之人於審判外之言詞或書面陳述，除法律有規定
    者外，不得作為證據，刑事訴訟法第一百五十九條第一項固
    有明定。惟被告以外之人於審判外之陳述，雖不符同法第一
    百五十九條之一至之四規定，但經當事人於審判程序同意作
    為證據，法院審酌該言詞陳述或書面作成時之情況，認為適
    當者，亦得為證據，且當事人、辯護人於法院調查證據時，
    知有第一百五十九條第一項不得為證據之情形，而未於言詞
    辯論終結前聲明異議者，視為有前項之同意，此亦據刑事訴
    訟法第一百五十九條之五規定甚明。
二、查卷附之臺灣檢驗科技股份有限公司九十六年二月十六日濫
    用藥物檢驗報告、臺北縣政府警察局刑事警察大隊偵辦毒品
    案被移送者姓名及代碼對照表及法務部調查局九十六年三月
    七日調科壹字第０９６２３０１９９１０號鑑定書等證據，
    被告於本院九十六年六月二十日準備程序中，已陳稱：「對
    證據能力沒有意見，同意引為審判期日調查之證據」等語明
    確，迄本院言詞辯論終結前，復未就上開證據之證據能力聲
    明異議，顯然已經同意將之作為證據，本院審酌上開證據並
    非違法取得，亦無證明力明顯過低之情形，是均得作為認定
    被告犯罪之證據。
乙、得心證之理由：
一、上揭犯罪事實，業據被告於本院審理時自白不諱，其於九十
    六年二月二日為警查獲後採集之尿液檢體，經送臺灣檢驗科
    技股份有限公司以酵素免疫分析法初驗、氣相層析質譜儀法
    複驗之結果，確呈嗎啡、安非他命陽性反應，有該公司於九
    十六年二月十六日出具之濫用藥物尿液檢驗報告一份（報告
    編號：ＣＨ／２００７／２０３７７號）、臺北縣政府警察
    局刑事警察大隊偵辦毒品案被移送者姓名及代碼對照表一紙
    在卷可稽（見偵查卷第十九頁、第三十六頁）。又警方於查
    獲被告時扣得之白色粉末一包，經送驗結果，確含海洛因成
    分，淨重零點三四公克乙節，另有法務部調查局九十六年三
    月七日調科壹字第０９６２３０１９９１０號鑑定書一份附
    卷可憑（見偵查卷第四十頁），足認被告於本院審理時之自
    白確與事實相符，其前於警詢、偵查及本院準備程序中否認
    施用安非他命云云，洵屬卸責之詞，要無可採。再者，被告
    前因施用毒品案件，經臺灣臺北地方法院裁定送觀察、勒戒
    及強制戒治，於九十五年十一月二十四日執行強制戒治完畢
    釋放乙節，有臺灣高等法院被告前案紀錄表一份在卷可考。
    從而被告於前次強制戒治執行完畢釋放後，五年內再犯施用
    第一級、第二級毒品罪，事證明確，其犯行堪予認定。
二、論罪科刑：
?(一)核被告所為，係犯毒品危害防制條例第十條第一項之施用第
    一級毒品罪，及同條第二項之施用第二級毒品罪。被告為施
    用而持有海洛因、安非他命之低度行為，分別為施用之高度
    行為所吸收，均不另論罪。被告前因違反肅清煙毒條例等案
    件，經臺灣高等法院以七十七年度聲減字第七四四八號減為
    有期徒刑十年確定，於七十九年四月十九日縮短刑期假釋出
    獄，嗣又因違反麻醉藥品管理條例等案件，經臺灣高等法院
    分別判處有期徒刑三月及五年六月確定，上開假釋並經撤銷
    ，與前述案件接續執行後，於八十五年一月二十四日假釋出
    獄，惟被告再因違反麻醉藥品管理條例案件，經臺灣臺北地
    方法院以八十六年度易緝字第七六號判決判處有期徒刑六月
    ，前開假釋復經撤銷，各罪接續執行後，於八十九年十月六
    日縮短刑期假釋出獄，刑期至九十二年十月二十三日期滿，
    其假釋未經撤銷，以已執行論之事實，有臺灣高等法院被告
    前案紀錄表一份在卷可考，其受有期徒刑之執行完畢，五年
    內故意再犯本件有期徒刑以上之罪，為累犯，應依法加重其
    刑。所犯上開二罪，犯意各別，行為互殊，應分論併罰。被
    告施用安非他命之時間為「九十六年一月底某日」，業據被
    告於本院審理時供陳在卷，起訴書泛指為「九十六年二月二
    日二十時許為警採尿回溯九十六小時內之某時」，稍有未洽
    ，應予更正。
  (二)爰審酌被告素行非端，前已因施用毒品，獲得不起訴處分之
    寬典，竟猶不知遠離毒害，顯然漠視法令之禁制，惟坦承犯
    行之犯後態度，暨其犯罪之動機、目的、所生危害等一切情
    狀，分別量處如主文所示之刑。又查被告犯罪時間在九十六
    年四月二十四日以前，所犯之罪並無中華民國九十六年罪犯
    減刑條例第三條所列情形，爰依該條例第二條第一項第三款
    、第九條、第十條之規定，各減其刑期二分之一，分別諭知
    易科罰金之折算標準，復定其應執行刑及諭知易科罰金之折
    算標準。
  (三)扣案之海洛因一包，其中淨重零點三四公克之海洛因，屬第
    一級毒品，應依毒品危害防制條例第十八條第一項前段之規
    定沒收銷燬之；至於裝盛上開海洛因之外包裝袋（重零點一
    六公克），因法務部鑑驗毒品之標準作業流程，毒品秤重主
    要以傾倒方式，必要時輔以刮杓刮取，儘可能將原送驗包裝
    物內毒品與包裝物分離後個別秤重，所得之毒品重量登載為
    「淨重」，包裝物重量則登載為「空包裝重」，然依上述二
    種方式分離，原送驗包裝物內均仍會有微量毒品成分殘留，
    此為本院歷來辦理毒品案件職務上所知悉，並有法務部調查
    局九十四年四月十二日調科壹字第０九四００一一四七四０
    號函一紙附卷可憑，上開外包裝袋既仍含有微量海洛因成分
    無法析離，爰併依前揭規定宣告沒收銷燬之。
三、末查本案被告施用海洛因、安非他命之次數各僅一次，無積
    極證據足認被告施用毒品已經成癮，是以本院毋庸依刑法第
    八十八條規定諭知被告於刑之執行前入相當處所施以禁戒，
    附此敘明。
據上論斷，應依刑事訴訟法第二百九十九條第一項前段，毒品危
害防制條例第十條第一項、第二項、第十八條第一項前段，刑法
第十一條前段、第四十七條第一項、第四十一條第一項前段、第
五十一條第五款，中華民國九十六年罪犯減刑條例第二條第一項
第三款、第七條、第九條、第十條，判決如主文。
本案由檢察官甲○○提起公訴，經檢察官溫祖德到庭執行職務。
中　　華　　民　　國　　96　　年　　8 　　月　　2 　　日
                  刑事第十庭?審判長法?官  樊季康
                                    法?官  張筱琪
                                    法?官  劉元斐
上列正本證明與原本無異。
如不服本判決，應於判決送達後十日內向本院提出上訴狀 (應附
繕本) ，上訴於臺灣高等法院。
                                    書記官  郭玉芬
中　　華　　民　　國　　96　　年　　8 　　月　　2 　　日
附錄本案論罪科刑所引法條：
毒品危害防制條例第十條：
施用第一級毒品者，處六月以上五年以下有期徒刑。
施用第二級毒品者，處三年以下有期徒刑。
